臺灣桃園地方法院刑事判決　　　　　　　　　　　　九十一年度交簡上字第七號
　　上　訴　人
　　即　被　告　甲○○
右列上訴人因公共危險案件，不服本院桃園簡易庭中華民國九十一年三月六日九十一
年度桃交簡字第三三六號第一審判決（聲請簡易處刑案號：九十年度偵字第一九四五
七號）提起上訴，本院管轄第二審之合議庭判決如左：
    主  文
上訴駁回。
    事實及理由
一、本案經本院審理結果，認第一審以上訴人即被告甲○○服用酒類，不能安全駕駛
    動力交通工具而駕駛，依刑法第一百八十五條之三、第四十二條第二項，罰金罰
    鍰提高標準條例第二條，量處被告罰金一萬元，如易服勞役，以三百元折算壹日
    ，其認事，用法、量刑均無不當，應予維持，並引用附件第一審判決書（附檢察
    官聲請簡易判決處刑書）記載之事實、證據及理由。
二、上訴意旨略以：上訴人即被告因酒醉駕車肇事，已賠償被害人乙○○之損害，並
    已受行政罰鍰新台幣四萬九千五百元之處罰，同一酒醉駕車行為，自無一事二罰
    之理，又被告年事已高，目前並無收入且有病在身，為此提起上訴請求為緩刑之
    宣告等云云。惟按行政罰與刑事罰不同，行政罰乃人民對於行政上誡命應為之行
    為而不為，或不應為之行為而為之之行政不法行為所為之處罰，刑事罰則係對於
    違反刑事法上之行為或不行為，所為之處罰，二者係不同之概念範疇。道路交通
    安全規則第一百十四條第二款規定，汽車駕駛人飲用酒類或其他類似物後，其吐
    氣所含酒精濃度超過每公升零點二五毫克或血液中酒精濃度超過百分之零點零五
    以上者，不得駕車。乃行政上誡命行為人飲酒後吐氣酒精濃度超過上開標準者，
    即不得駕駛車輛，行為人如違反上開規定，即應依道路交通管理處罰條例第三十
    五條第一項第一款規定，處新台幣一萬五千元以上六萬元以下罰鍰，並當場禁止
    其駕駛及吊扣其駕駛執照一年（九十一年七月三日修正，增列當場移置保管其車
    輛），至於刑法第一百八十五條之三之公共危險罪，則係以行為人服用毒品、麻
    醉藥品、酒類或其他相類之物，不能安全駕駛動力交通工具而駕駛者，為其犯罪
    構成要件，且必以其服用毒品、麻醉藥品、酒類或其他相類之物後，有不能安全
    駕駛情形者，始克相當，至是否達不能安全駕駛，則應依具體事實認定。因之，
    道路交通管理處罰條例第三十五條之處罰與刑法第一百八十五條之三之公共危險
    罪，雖均係緣於行為人飲酒後之駕車行為，然前者係處罰其超過標準值之酒後駕
    車行為之行政罰，後者係處罰其不能安全駕駛致生危害公共安全之刑事罰，二者
    之範疇並不相同，被告以其已受行政罰鍰，如再受刑事罰，則有一事兩罰云云，
    尚有誤會。又查，「受二年以下有期徒刑、拘役或罰金之宣告，而有左列情形之
    一，認為以暫不執行為適當者，得宣告二年以上五年以下之緩刑，其期間自裁判
    確定之日起算：(一)未曾受有期徒刑以上刑之宣告者。(二)前受有期徒刑以上刑之宣
    告，執行完畢或赦免後，五年以內未曾受有期徒刑以上刑之宣告者。」刑法第七
    十四條定有明文。被告雖未曾受有期徒刑以上刑之宣告，有臺灣高等法院被告前
    案紀錄表一份在卷可稽，惟酒後不得駕駛車輛，為政府近年來大力所宣導之政令
    ，其目的除為確保駕駛人本身之安全外，更為保障其他用路人使用道路之安全，
    被告無視上開規定，竟於飲用酒類致吐氣酒精濃度高達每公升零點九毫克已不能
    安全駕駛之狀態，仍執意駕駛車輛，終致肇事，其忽視其他用路人生命、財產之
    心態，實無可逭，且原審係量處被告罰金一萬元，被告雖陳稱其有病在身，然罰
    金刑於執行上並無何障礙，因之，本院認所宣告之刑並無以暫不執行為適當之情
    ，爰不為緩刑之宣告。綜上所述，上訴意旨指摘原判決不當，為無理由，應予駁
    回。
據上論斷，應依刑事訴訟法第四百五十五條之一第三項、第三百六十八條、第三百七
十三條判決如主文。
本案經檢察官洪景明到庭執行職務。
中      華      民      國      九十一      年    十      月    四    日
                                 臺灣桃園地方法院刑事第一庭
                                   審判長法  官  吳  爭  奇
                                         法  官  陳  永  來
                                         法  官  黃  斯  偉
右正本證明與原本無異。
不得上訴。
                                         書記官  李  珈  慧
中      華      民      國       九十一     年     十     月     五     日
